【裁判字號】    97,訴,464
【裁判日期】    970521
【裁判案由】    違反毒品危害防制條例
【裁判全文】
臺灣屏東地方法院刑事判決               97年度訴字第464號
公  訴  人  臺灣屏東地方法院檢察署檢察官
被      告  甲○○
上列被告因違反毒品危害防制條例案件，經檢察官提起公訴（97
年度毒偵字第462 號），嗣被告於本院準備程序進行中先就被訴
事實為有罪之陳述，本院告知被告簡式審判程序之旨，並聽取當
事人之意見後，裁定改由受命法官獨任依簡式審判程序審理，判
決如下：
    主  文
甲○○施用第一級毒品，累犯，處有期徒刑壹年肆月。扣案殘留
有第一級毒品海洛因之夾鍊袋壹個沒收銷燬之。
    事  實
一、甲○○前因施用毒品案件，經本院以92年度毒聲字第962 號
    裁定送觀察、勒戒，經評定無繼續施用毒品之傾向，於民國
    92年7 月29日釋放出所，並經臺灣屏東地方法院檢察署檢察
    官於92年7 月11日以92年度毒偵字第1194號為不起訴處分確
    定；又因施用毒品案件，先後經本院以93年度訴字第206 號
    判決處有期徒刑9 月確定，於94年4 月25日縮刑期滿執行完
    畢，再經本院以94年度訴字第694 號判決處應執行有期徒刑
    1 年4 月確定，嗣因縮短刑期假釋出監，所餘刑期付保護管
    束，至96年3 月23日保護管束期滿，以執行完畢論。詎猶不
    知悔改、戒絕毒品，明知海洛因經公告列為毒品危害防制條
    例第2 條第2 項第1 款之第一級毒品，不得非法持有、施用
    ，竟基於施用第一級毒品海洛因之犯意，於97年3 月4 日上
    午8 時許，在其位於屏東縣潮州鎮八爺里萬祥巷3 號之住處
    內，以將第一級毒品海洛因置入注射針筒內摻水稀釋後，注
    射靜脈血管之方式，施用第一級毒品海洛因1 次。嗣於翌日
    上午9 時許，為警持搜索票至其上開住處內進行搜索，當場
    查扣殘留有第一級毒品海洛因之夾鍊袋1 個，而查知上情。
二、案經屏東縣警察局潮洲分局報告臺灣屏東地方法院檢察署檢
    察官偵查起訴。
    理  由
一、本案被告甲○○所犯違反毒品危害防制條例案件，並非法定
    刑為死刑、無期徒刑或最輕本刑3 年以上有期徒刑之罪，亦
    非高等法院管轄第一審之案件，而被告於本院準備程序中就
    被訴事實為有罪之陳述，本院合議庭乃裁定由受命法官獨任
    進行簡式審判程序。又簡式審判程序之證據調查，依刑事訴
    訟法第273 條之2 規定，不受同法第159 條第1 項審判外陳
    述排除之限制，再被告對於卷內之各項證據，亦不爭執證據
    能力，故卷內所列之各項證據，自得作為證據，先予敘明。
二、上揭事實，業據被告坦承不諱，其為警所採集之尿液檢體，
    經送請正修科技大學超微量研究科技中心以酵素免疫分析法
    及氣相層析質譜儀法檢驗，結果呈嗎啡陽性反應，有該中心
    97年3 月20日編號R00-0000-000號檢驗報告在卷足憑，另扣
    案之夾鍊袋1 個，經屏東縣警察局潮洲分局以臺灣尖端先進
    生技醫藥股份有限公司毒品簡易快速篩檢試劑檢驗結果，其
    內殘留粉末含有第一級毒品海洛因成分，有毒品初步檢驗報
    告單1 紙在卷可按，此外復有扣押筆錄、扣押物品目錄表、
    相片等在卷可佐，被告自白顯與事實相符；次查被告前因施
    用毒品案件，經本院以92年度毒聲字第962 號裁定送觀察、
    勒戒，經評定無繼續施用毒品之傾向，於92年7 月29日釋放
    出所，並經臺灣屏東地方法院檢察署檢察官於92年7 月11日
    以92年度毒偵字第1194號為不起訴處分確定之事實，有臺灣
    屏東地方法院檢察署刑案資料查註紀錄表、臺灣高等法院被
    告全國前案紀錄表各1 份在卷可按，是被告於觀察、勒戒執
    行完畢釋放後5 年內，再犯本件施用毒品犯行，事證明確，
    應予依法論科。
三、查海洛因係屬毒品危害防制條例第2 條第2 項第1 款所規定
    之第一級毒品，是核被告所為，係犯毒品危害防制條例第10
    條第1 項之施用第一級毒品罪。其持有毒品復進而施用，其
    持有毒品之低度行為，為施用毒品之高度行為所吸收，不另
    論罪。又被告前有如事實欄所示之科刑及執行情形，有臺灣
    屏東地方法院檢察署刑案資料查註紀錄表、臺灣高等法院被
    告前案紀錄表各1 份附卷足憑，其於刑之執行完畢後5 年內
    ，故意再犯本件有期徒刑之罪，為累犯，應依刑法第47條第
    1 項加重其刑。爰審酌被告施用毒品，足以戕害其身心，滋
    生其他犯罪，且素行不良，業如前述，惟念其犯後坦承犯行
    ，且施用毒品行為於本質上係屬自我戕害行為，反社會性之
    程度應屬較低等一切情狀，量處如主文所示之刑。末者，扣
    案之夾鍊袋1 個，其內殘留之粉末含有海洛因成分，業如前
    述，衡情無論依何種方式分離，該些物品上均會有極微量之
    毒品殘留，顯無法析離，應整體視為查獲之第一級毒品海洛
    因，而依毒品危害防制條例第18條第1 項前段之規定，諭知
    沒收銷燬之。
據上論斷，應依刑事訴訟法第273 條之1 第1 項、第299 條第1
項前段，毒品危害防制條例第10條第1 項、第18條第1 項前段，
刑法第11條、第47條第1 項，判決如主文。
本案經檢察官陳新君到庭執行職務。
中    華    民    國    97    年    5     月    21    日
                  刑事第五庭    法  官  陳秀慧
以上正本證明與原本無異。
如不服本判決應於收受本判決送達後十日內向本院提出上訴書狀
，其未敘述上訴理由者，並得於提起上訴後十日內向本院補提理
由書狀（均須按他造當事人之人數附繕本）「切勿逕送上級法院
」。
中    華    民    國    97    年    5     月    21    日
                                書記官  溫訓暖
附錄本判決論罪科刑法條：
毒品危害防制條例第10條第1項：
施用第一級毒品者，處6月以上5年以下有期徒刑。


司法院資訊處製作；財團法人民間司法改革基金會備份。
